<?xml version='1.0' encoding='utf-8'?>
<verb default="féichiúnaigh" disambig="">
  <verbalNoun default="féichiúnú" />
  <verbalAdjective default="féichiúnaithe" />
  <tenseForm default="féichiúnaigh" tense="Past" dependency="Indep" person="Base" />
  <tenseForm default="féichiúnaíomar" tense="Past" dependency="Indep" person="Pl1" />
  <tenseForm default="féichiúnaíodar" tense="Past" dependency="Indep" person="Pl3" />
  <tenseForm default="féichiúnaíodh" tense="Past" dependency="Indep" person="Auto" />
  <tenseForm default="féichiúnaigh" tense="Past" dependency="Dep" person="Base" />
  <tenseForm default="féichiúnaíomar" tense="Past" dependency="Dep" person="Pl1" />
  <tenseForm default="féichiúnaíodar" tense="Past" dependency="Dep" person="Pl3" />
  <tenseForm default="féichiúnaíodh" tense="Past" dependency="Dep" person="Auto" />
  <tenseForm default="féichiúnaíodh" tense="PastCont" dependency="Indep" person="Base" />
  <tenseForm default="féichiúnaínn" tense="PastCont" dependency="Indep" person="Sg1" />
  <tenseForm default="féichiúnaíteá" tense="PastCont" dependency="Indep" person="Sg2" />
  <tenseForm default="féichiúnaímis" tense="PastCont" dependency="Indep" person="Pl1" />
  <tenseForm default="féichiúnaídís" tense="PastCont" dependency="Indep" person="Pl3" />
  <tenseForm default="féichiúnaítí" tense="PastCont" dependency="Indep" person="Auto" />
  <tenseForm default="féichiúnaíodh" tense="PastCont" dependency="Dep" person="Base" />
  <tenseForm default="féichiúnaínn" tense="PastCont" dependency="Dep" person="Sg1" />
  <tenseForm default="féichiúnaíteá" tense="PastCont" dependency="Dep" person="Sg2" />
  <tenseForm default="féichiúnaímis" tense="PastCont" dependency="Dep" person="Pl1" />
  <tenseForm default="féichiúnaídís" tense="PastCont" dependency="Dep" person="Pl3" />
  <tenseForm default="féichiúnaítí" tense="PastCont" dependency="Dep" person="Auto" />
  <tenseForm default="féichiúnaíonn" tense="PresCont" dependency="Indep" person="Base" />
  <tenseForm default="féichiúnaím" tense="PresCont" dependency="Indep" person="Sg1" />
  <tenseForm default="féichiúnaímid" tense="PresCont" dependency="Indep" person="Pl1" />
  <tenseForm default="féichiúnaítear" tense="PresCont" dependency="Indep" person="Auto" />
  <tenseForm default="féichiúnaíonn" tense="PresCont" dependency="Dep" person="Base" />
  <tenseForm default="féichiúnaím" tense="PresCont" dependency="Dep" person="Sg1" />
  <tenseForm default="féichiúnaímid" tense="PresCont" dependency="Dep" person="Pl1" />
  <tenseForm default="féichiúnaítear" tense="PresCont" dependency="Dep" person="Auto" />
  <tenseForm default="féichiúnóidh" tense="Fut" dependency="Indep" person="Base" />
  <tenseForm default="féichiúnóimid" tense="Fut" dependency="Indep" person="Pl1" />
  <tenseForm default="féichiúnófar" tense="Fut" dependency="Indep" person="Auto" />
  <tenseForm default="féichiúnóidh" tense="Fut" dependency="Dep" person="Base" />
  <tenseForm default="féichiúnóimid" tense="Fut" dependency="Dep" person="Pl1" />
  <tenseForm default="féichiúnófar" tense="Fut" dependency="Dep" person="Auto" />
  <tenseForm default="féichiúnódh" tense="Cond" dependency="Indep" person="Base" />
  <tenseForm default="féichiúnóinn" tense="Cond" dependency="Indep" person="Sg1" />
  <tenseForm default="féichiúnófá" tense="Cond" dependency="Indep" person="Sg2" />
  <tenseForm default="féichiúnóimis" tense="Cond" dependency="Indep" person="Pl1" />
  <tenseForm default="féichiúnóidís" tense="Cond" dependency="Indep" person="Pl3" />
  <tenseForm default="féichiúnófaí" tense="Cond" dependency="Indep" person="Auto" />
  <tenseForm default="féichiúnódh" tense="Cond" dependency="Dep" person="Base" />
  <tenseForm default="féichiúnóinn" tense="Cond" dependency="Dep" person="Sg1" />
  <tenseForm default="féichiúnófá" tense="Cond" dependency="Dep" person="Sg2" />
  <tenseForm default="féichiúnóimis" tense="Cond" dependency="Dep" person="Pl1" />
  <tenseForm default="féichiúnóidís" tense="Cond" dependency="Dep" person="Pl3" />
  <tenseForm default="féichiúnófaí" tense="Cond" dependency="Dep" person="Auto" />
  <moodForm default="féichiúnaíodh" mood="Imper" person="Base" />
  <moodForm default="féichiúnaím" mood="Imper" person="Sg1" />
  <moodForm default="féichiúnaigh" mood="Imper" person="Sg2" />
  <moodForm default="féichiúnaímis" mood="Imper" person="Pl1" />
  <moodForm default="féichiúnaígí" mood="Imper" person="Pl2" />
  <moodForm default="féichiúnaídís" mood="Imper" person="Pl3" />
  <moodForm default="féichiúnaítear" mood="Imper" person="Auto" />
  <moodForm default="féichiúnaí" mood="Subj" person="Base" />
  <moodForm default="féichiúnaímid" mood="Subj" person="Pl1" />
  <moodForm default="féichiúnaítear" mood="Subj" person="Auto" />
</verb>
